【裁判字號】    98,訴,2085
【裁判日期】    981231
【裁判案由】    毒品危害防制條例
【裁判全文】
臺灣臺北地方法院刑事判決              98年度訴字第2085號
公  訴  人  臺灣臺北地方法院檢察署檢察官
被      告  甲○○
上列被告因違反毒品危害防制條例案件，經檢察官提起公訴（98
年度毒偵字第2864號），於準備程序進行中，被告就被訴事實為
有罪之陳述，本院裁定進行簡式審判程序審理，判決如下：
    主      文
甲○○施用第一級毒品，處有期徒刑拾月，扣案之第一級毒品海
洛因（驗餘淨重零點貳捌陸伍公克），沒收銷燬，扣案之第一級
毒品海洛因外包裝袋壹只及注射針筒壹支，均沒收；又施用第二
級毒品，處有期徒刑陸月，扣案之吸食器壹組及玻璃球壹個，均
沒收。應執行有期徒刑壹年貳月，扣案之第一級毒品海洛因（驗
餘淨重零點貳捌陸伍公克），沒收銷燬，扣案之第一級毒品海洛
因外包裝袋壹只、注射針筒壹支、吸食器壹組及玻璃球壹個，均
沒收。
    事實及理由
一、犯罪事實
    甲○○前因施用毒品案件，經本院於民國94年9 月16日以94
    年度毒聲字第632 號裁定令入勒戒處所執行觀察、勒戒，於
    95年3 月10日因無繼續施用毒品傾向而釋放，並經臺灣臺北
    地方法院檢察署檢察官以94年度毒偵字第2090號案件為不起
    訴之處分確定。詎甲○○仍未戒除毒癮，於前開觀察、勒戒
    執行完畢釋放後5 年內，復分別基於施用第一級毒品海洛因
    、第二級毒品甲基安非他命之犯意，於98年9 月28日上午11
    時許，在臺北縣新店市○○街38號2 樓其住處內，以將海洛
    因放入針筒內與水稀釋後注射之方式，施用海洛因1 次，另
    以甲基安非他命置於玻璃球內燒烤後以吸食器吸食煙霧之方
    式，施用甲基安非他命1 次。嗣為警於98年9 月29日晚間7
    時20分，在上開住處為警緝獲，並扣得海洛因1 小包（淨重
    0.288 公克，取樣0.0015公克，驗餘淨重0.2865公克）、供
    其施用海洛因所用之注射針筒1 支、供其施用甲基安非他命
    所用之吸食器1 組及玻璃球1 個。經警採集甲○○尿液送驗
    後，呈鴉片類、安非他命類陽性反應，而查悉上情。
二、認定犯罪事實所憑證據及理由
(一)、本案甲○○進所犯毒品危害防制條例第10條第1 項、第2 項
    之罪，均係死刑、無期徒刑、最輕本刑為3 年以上有期徒刑
    以外之罪，其於準備程序就前揭被訴事實為有罪之陳述，經
    受命法官告知簡式審判程序之旨，並聽取其與公訴人之意見
    後，本院裁定由受命法官獨任進行簡式審判程序，是本件之
    證據調查，依刑事訴訟法第273 條之2 規定，不受同法第15
    9 條第1 項、第161 條之2 、第161 條之3 、第163 條之1
    及第164 條至第170 條規定之限制，合先敘明。
(二)、被告於本院審理時坦承確有於上開時地，施用海洛因及甲基
    安非他命等事實，復有臺北市政府警察局偵辦毒品案件尿液
    檢體委驗單、臺灣尖端先進生技醫藥股份有限公司濫用藥物
    檢驗報告1 份在卷可稽，並有海洛因1 小包、注射針筒1 支
    、吸食器1 組及玻璃球1 個扣案可證，又扣案之海洛因1 小
    包，經送驗後，確經檢出海洛因之成份，亦有交通部民用航
    空局航空醫務中心98年10月8 日航藥鑑字第0985113 號函附
    卷可參，足認被告確有於上開時地施用第一、二級毒品事實
    。被告於本院審理時一度辯稱：當天是好奇將海洛因及甲基
    安非他命加入玻璃球內燒烤吸食煙霧之方式，一起施用，我
    平常是有施用甲基安非他命，沒有施用海洛因，扣案針筒1
    支是朋友留下來叫我銷燬的，我不敢用云云。但是，被告前
    已因施用第一、二級毒品案件，為本院以98年度訴字第1017
    號分別判處有期徒刑7 月、4 月，定應執行刑有期徒刑10月
    確定在案，有臺灣高等法院被告前案紀錄表在卷可考，可見
    被告有施用海洛因之素行，本案不是一時好奇，而同時以施
    用甲基安非他命之方式施用海洛因，況且被告迭於警詢及偵
    查中均供認扣案之注射針筒1 支為其所有，並於本院審理時
    確認上開筆錄有按其意思記載，參酌臺灣尖端先進生技醫藥
    股份有限公司濫用藥物檢驗報告所示，送檢之被告尿液中，
    甲基安非他命濃度為3746ng/ml ，嗎啡為1325ng /ml，兩項
    毒品之濃度也有差異，是其辯稱扣案針筒1 支其朋友所留下
    來、伊不敢用云云，亦與其先前供述不一，勾稽以上，被告
    辯稱兩項毒品一起施用云云，顯為避重就輕之詞，不可採信
    ，被告當於上開時地，分別持前揭扣案之物，施用海洛因及
    甲基安非他命。又甲○○前因施用毒品案件，經依本院於94
    年9 月16日以94年度毒聲字第632 號裁定令入勒戒處所執行
    觀察、勒戒，於95年3 月10日因無繼續施用毒品傾向而釋放
    ，並經臺灣臺北地方法院檢察署檢察官以94年度毒偵字第20
    90號案件為不起訴之處分確定，有臺灣高等法院被告前案紀
    錄表足資為證，竟於強制戒治執行完畢釋放後5 年內再犯施
    用第一、二級毒品罪，自應依法論科。
三、論罪科刑之理由
(一)、核被告所為，係犯毒品危害防制條例第10條第1 項之施用第
    一級毒品罪、同條例第10條第2 項之施用二級毒品罪。其於
    施用前後持有海洛因及甲基安非他命之低度行為，應分別為
    施用之高度行為所吸收，均不另論罪。
(二)、被告所犯前開施用第一級毒品及施用第二級毒品2 罪間，犯
    意各別，罪名互殊，應予分論併罰。被告辯稱係同時施用云
    云，並不可採之理由如上二(一)所述，併予指明。
(三)、爰審酌被告素行不良，業因施用毒品多次經論罪科刑，尚未
    執行完畢，有臺灣高等法院被告前案資料表附卷可憑，仍不
    知悔改，竟仍分別施用海洛因及甲基安非他命，且履經查獲
    仍一犯再犯，顯見不能抗拒毒品誘惑，自需施以相當之刑罰
    ，以期收教化之功能，並協助其戒去毒癮，又其犯後於本院
    審理時坦承犯行，略有悔意，但又辯稱係同時施用2 種毒品
    ，冀求輕刑，是被告仍有投機取巧之心態，及其智識、家庭
    及經濟狀況等一切情狀，分別量處如主文所示之刑，並定其
    應執行之刑。被告請求量處有期徒刑6 至7 月云云，未慮及
    其已有多筆毒品前科卻仍再犯本案，自需接受較長之刑之執
    行，以輔導被告完全戒退毒癮，被告之請求，不為本院所採
    。
(四)、扣案之海洛因1 小包（淨重0.288 公克，取樣0.0015公克，
    驗餘淨重0.2865公克），有交通部民用航空局航空醫務中心
    98年10月8 日航藥鑑字第0985113 號函在卷可徵，為查獲之
    毒品，依毒品危害防制條例第18條第1 項前段，沒收銷燬。
    又上開海洛因外包裝袋1 只，為被告所有供其包裝施用之海
    洛因所用，扣案之吸食器1 組及玻璃球1 個，為被告所有而
    供其施用甲基安非他命所用，業經被告於本院審理時供認屬
    實；扣案之注射針筒1 支，為被告所有供其施用海洛因所用
    乙情，已證明如二(一)所載，是均應依刑法第38條第1 項第2
    款，分別於被告施用第一級毒品罪及施用第二級毒品罪主文
    項下宣告沒收。
四、應適用之法律
    依刑事訴訟法第273 條之1 第1 項、第299 條第1 項前段，
    毒品危害防制條例第10條第1 項、第2 項、第18條第1 項前
    段，刑法第11條前段、第51條第5 款、第38條第1 項第2 款
    ，判決如主文。
本案經檢察官盧惠珊到庭執行職務。
中    華    民    國    98    年    12    月    31    日
                刑事第十六庭  法  官  藍家偉
以上正本證明與原本無異。
如不服本判決應於收受送達後10日內向本院提出上訴書狀，並應
敘述具體理由；其未敘述上訴理由者，應於上訴期間屆滿後20日
內向本院補提理由書（均須按他造當事人之人數附繕）「切勿逕
送上級法院」。
                              書記官  呂慧娟
中    華    民    國    99    年    1     月    4     日
附錄本案論罪科刑法條全文：
毒品危害防制條例第10條
施用第一級毒品者，處6 月以上5 年以下有期徒刑。
施用第二級毒品者，處3 年以下有期徒刑。

司法院資訊處製作；財團法人民間司法改革基金會備份。
